---
title: "D2"
author: "Membres grup 1.1"
date: "26/2/2025"
output:
  pdf_document:
    fig_width: 10
    fig_height: 6
    latex_engine: xelatex
    keep_tex: false
  html_document:
    df_print: paged
  word_document: default
---

```{r setup, include=FALSE}
knitr::opts_chunk$set(echo = TRUE)
```

# Pla de treball

## Diagrama de Gantt

```{r, warning=FALSE, message=FALSE,echo=FALSE}
library(reshape2)
library(ggplot2)
library(reshape2)
library(ggplot2)

dfr <- data.frame(
  name = factor(c("1) Definició del projecte i assignació", 
                  "2) Pla de treball", 
                  "3) Estructura de les dades i descriptiva",
                  "4) Descriptiva Univariant", 
                  "5) Descriptiva Bivariant", 
                  "6) Clustering", 
                  "7) Profiling", 
                  "8) ACP de les variables numèriques", 
                  "9) ACM de les variables qualitatives", 
                  "10) Anàlisis factorial de dades mixtes (FAMD)", 
                  "11) Clustering jeràrquic sobre les components factorials retingudes al FAMD", 
                  "12) Anàlisis Discriminant", 
                  "13) Anàlisis textual", 
                  "14) Anàlisi comparativa", 
                  "15) Conclusions")),
  inicio = as.Date(c("2025-02-13", "2025-02-20", "2025-02-25", "2025-02-27", "2025-03-01",
                      "2025-03-06", "2025-03-20", "2025-04-03", "2025-04-10", "2025-04-25",
                      "2025-05-04", "2025-05-05", "2025-05-07", "2025-05-09", "2025-05-14")),
  final = as.Date(c("2025-02-19", "2025-03-06", "2025-03-06", "2025-03-05", "2025-03-10",
                      "2025-03-12", "2025-03-25", "2025-04-12", "2025-04-19", "2025-05-01",
                      "2025-05-08", "2025-05-10", "2025-05-11", "2025-05-13", "2025-05-16")))

# Creació del diagrama de Gantt
ggplot(dfr, aes(x = inicio, xend = final, y = name, yend = name, colour = name)) + 
  theme_bw() +
  geom_segment(size = 8) +  # Barres del diagrama de Gantt
  labs(title = 'Diagrama de Gantt', x = 'Data', y = 'Tasques') +  
  theme(legend.position = "none",  
        axis.text.x = element_text(angle = 45, hjust = 1)) 
```

\pagebreak

## Assignment plan

| Membres / Tasques a fer                  |Eduard |Nicolas |Tomás  |Gemma | Anna |Marina | Alla | Guillem |
|------------------------------------------|:-----:|:------:|:-----:|:---: |:----:|:-----:|:----:|:-------:|
| **1- Definició del projecte**            |       |        |       |      |      |       |      |         |    
| - Font de les dades                      |       |        |       |  X   |  X   |       |      |         | 
| - Referència de les dades                |       |        |       |      |      |   X   |      |         | 
| - Estructura bàsica de les dades         |       |   X    |       |      |      |       |      |         |
| **2- Pla de treball**                    |       |        |       |      |      |       |      |         |
| - Diagrama de Gannt                      |       |        |       |      |      |       |  X   |    X    |
| - Distribució de tasques                 |   X   |        |   X   |      |      |       |      |         |
| - Pla de riscos                          |       |        |       |  X   |  X   |       |      |         |
| **3- Estructura de les dades**           |       |        |       |      |      |       |      |         |
| - Motivació treball                      |   X   |   X    |       |      |      |       |      |         |
| - Metadata                               |       |        |       |      |      |   X   |      |         |  
| **4-Descriptiva univariant**             |       |        |       |      |      |       |      |         | 
| - Anàlisi descriptiu                     |       |        |   X   |      |      |       |  X   |         |
| - Descripció processament de dades       |       |        |       |  X   |      |       |      |    X    | 
| **5- Descriptiva bivariant**             |       |        |       |      |      |       |      |         | 
| - Anàlisi descritiva bivariant           |   X   |        |       |      |      |       |      |         | 
| **6-Clustering**                         |       |        |       |      |      |       |      |         |
| - Clustering particionals                |       |   X    |       |      |  X   |       |      |         |
| - Clustering jeràrquic                   |       |        |       |      |      |   X   |  X   |         |
| **7- Profiling**                         |       |        |       |      |      |       |      |         |
| - Porfiling dels clústers                |       |        |   X   |      |      |       |      |    X    |
| **8- ACP**                               |       |        |       |      |      |       |      |         |
| - Projecció individus                    |   X   |        |       |      |      |       |      |         |
| - Projecció variables numèriques         |       |   X    |       |      |      |       |      |         |
| - Modalitat variables qualitatives       |       |        |       |      |      |       |      |    X    |
| **9- ACM**                               |       |        |       |      |      |       |      |         |
| -Resultats de l'anàlisi                  |       |        |   X   |      |      |       |      |         |
| -Relacions i oposicions entre variables  |       |        |       |  X   |      |       |      |         |
| **10- FAMD**                             |       |        |       |      |      |       |      |         |
| -Resultats de l'anàlisi                  |       |        |       |      |      |   X   |      |         |
| -Coincidències i discrepàncies amb FAMD  |       |        |       |      |      |       |  X   |         |
| **11- Clusterning jeràrquic FAMD**       |       |        |       |      |      |       |      |         |
| -Arbre jeràrquic resultant               |       |        |       |      |  X   |       |      |         |
| -Profiling dels clústers                 |       |        |       |      |      |       |      |    X    |
| **12- Anàlisis discriminant**            |       |        |       |      |      |       |      |         |
| - Resultat anàlisis                      |   X   |        |       |      |      |       |      |         |
| **13- Anàlisis textual**                 |       |        |       |      |      |       |      |         |
| -Aplicació mètodes ACM                   |       |   X    |       |      |      |       |      |         |
| **14- Anàlisi comparativa**              |       |        |       |      |      |       |      |         |
| -Analitzar coincidències i divergències  |       |        |   X   |      |      |       |      |         |
| **15- Conclusions**                      |       |        |       |      |      |       |      |         |
| -Redactar les conclusions finals         |       |        |       |      |  X   |       |      |         |

\pagebreak



## Pla de riscos




| Causa                 | Risc                                                                                                                                          | Probabilitat | Influència | Efecte | Prevenció                                                                                                                      | Solució                                                                                                                    |
|-----------|-----------|-----------|-----------|-----------|-----------|-----------|
| Base de dades         | Que les dades no ens siguin d'utilitat o siguin una mostra no representativa.                                                                 | 3            | 8          | 24     | Utilitzar fonts fiables per a l'obtenció de les dades i assegurar que cumpleixen els nostres requisits.                        | Canviar la base de dades                                                                                                   |
| Manca de coordinació  | Problemes per coordinar-nos els 8 membres de l'equip i que s'acabin realitzant les tasques de manera no òptima i descoordinada.               | 3            | 6          | 18     | Reunir tots els membres de l'equip per decidir com organitzem, repartim i estructurem les tasques a realitzar per al projecte. | Crear una jerarqui que faciliti i optimitzi la feina i s'eviti que hi hagi problemes de comunicació entre iguals.          |
| Problemes informàtics | Pèrdua total o parcial del treball per un motiu aleatori no desitjat.                                                                         | 2            | 6          | 12     | Realitzar còpies de seguretat periòdicament.                                                                                   | Recuperar tota la informació i feina realitzada.                                                                           |
| Problemes personals   | Falta de voluntat o implicació d'un o més membres dins l'equip, i obtenir conseqüentment una desigualtat en el volum de treball entre iguals. | 3            | 3          | 9      | Definir bé i recordar freqüentment quines són les tasques a realitzar de cadascun dels membres del grup.                       | Reunir l'equip per intentar aclarir qualsevol mal entès o per plantejar opcions per resoldre la situació                   |
| Recursos              | Que cap dels membres tingui accés al material o recursos necessàris per dur a terme les tasques.                                              | 1            | 8          | 8      | Que cadascun dels membres tingui accés a un ordinador o a un dispositiu electrònic amb accés al material necessàri.            | Parlar amb els professors per intentar trobar una solució (treballar a les aules d'informàtica de la facultat o altres...) |

-   La columna *influència* correspon a la valoració d'una escala del 1 al 10, quin impacte pot tenir la causa, sent 1 poc influent i 10 molt influent en el desenvolupament del treball.

-   La columna *probabilitat* correspon a la probabilitat de que esdevingui la causa, sent 1 poc probable i 10 molt probable que esdevingui.

-   L'*efecte* correspon al resultat que s'obté de la multiplicació de l'esperança\* causa.


